【裁判字號】    92,訴,46
【裁判日期】    920310
【裁判案由】    強盜
【裁判全文】
臺灣桃園地方法院刑事判決                            九十二年度訴字第四六號
    公  訴  人  臺灣桃園地方法院檢察署檢察官
    被      告  丙○○
    指定辯護人  本院公設辯護人  乙○○
右列被告因強盜案件，經檢察官提起公訴（九十一年度偵字第二二三三一號），本院
判決如左：
    主  文
丙○○竊盜，因防護贓物、脫免逮捕，而當場施以強暴，處有期徒刑參年。
    事  實
一、丙○○意圖為自己不法所有，於民國九十年十一月二十二日中午十二時十分許，
    在桃園縣桃園市○○路九三九號「愛買大賣場」停車場內，趁甲○○不注意之際
    ，以不詳方法進入甲○○所有車號Ｖ四─六九三八號自用小客車，並竊取車內之
    零錢新台幣（下同）二百餘元。得手後，適為甲○○返回撞見，準備撥打電話通
    知其同事到場逮捕丙○○，丙○○為防護贓物及脫免逮捕，竟當場抓住呂女頭髮
    ，將其頭部撞地，並以腳踹呂女之身體，而對呂女施以強暴，致甲○○受有頭皮
    （三ｘ三公分）、左大腿外側（五ｘ八公分）挫傷及左前臂多處擦傷等傷害（傷
    害部分未據告訴）。嗣經甲○○報案，經警方人員將車上取得之指紋送驗而查明
    丙○○涉案。
二、案經桃園縣警察局桃園分局報請臺灣桃園地方法院檢察署檢察官偵查起訴。
    理  由
一、被告丙○○矢口否認涉有強盜犯行，並辯稱：「當時是一時緊張，我要跑時從背
    後撞到她，並不是把他壓在地上打。」等語。本院查：
（一）被告對於其於前述時間、地點行竊一節，業於警訊及本院審理時坦承在卷，核
      與被害人甲○○於警訊及本院審理時指訴之情節相符。而案發後警方在被害人
      前述車內採集之指紋經送內政部警政署刑事警察局比對，其中四枚與該局存檔
      之被告右拇指、左中指、左環指、左中指之指紋相符，此亦有並有該局九十年
      十二月十一日（九十）刑紋字第二二六０五二號鑑驗書影本在卷可資佐證。
（二）又被告為被害人發覺後，因被害人欲撥打行動電話，被告遂拉扯被害人頭髮，
      並將其頭部撞地後，並以腳踢被害人身體，被害人並因之受有頭皮（三ｘ三公
      分）、左大腿外側（五ｘ八公分）挫傷及左前臂多處擦傷（ｍｕｌｔｉｐｌｅ
      Ａ／Ｗ）等傷害之事實，亦據被害人於警訊及本院審理時證述在卷，並有行政
      院衛生署桃園醫院診斷證明書及該院九十二年一月二十一日桃醫病歷字第九二
      ○○○二八六號函檢附之被害人急診病歷各一份附卷可稽。依被害人前述身體
      多處不同位置，且面積不小之傷勢觀之，顯非被告所稱：「從背後撞到她」所
      能造成。是被告前開所辯，應係事後卸責之詞，不足採信。
（三）綜上所述，被告前述犯行事證明確，堪予認定。
二、核被告於行竊後，為防護贓物及脫免逮捕，而當場對被害人施以暴力，依刑法第
    三百二十九條規定，應論以同法第三百二十八條第一項強盜罪。又被告行為後，
    刑法第三百二十八條第一項強盜罪刑，於九十一年一月三十日修正公布，其刑度
    提高為「五年以上」有期徒刑，茲與修正前同條項刑度「三年以上十年以下」有
    期徒刑比較，以修正前之刑法第三百二十八條第一項有利於被告，自應適用修正
    前之該條文。爰審酌被告前有竊盜、偽造文書之不良素行（現在執行中）、犯罪
    之動機、目的、手段、犯罪所得不多、犯罪後坦承部分犯行及被害人所受之危害
    情形等一切情狀，從輕量處如主文所示之刑，以示懲儆。
三、據上論斷，應依刑事訴訟法第二百九十九條第一項前段、刑法第二條一項但書、
    第三百二十九條、修正前刑法第三百二十八條第一項，判決如主文。
本案經檢察官楊挺宏到庭執行職務。
中      華      民      國    九十二    年      三      月      十      日
                                  臺灣桃園地方法院刑事第六庭
                                      法  官  潘進順
右正本證明與原本無異。
如不服本判決，應於判決送達後十日內向本院提出上訴狀( 應附繕本 )，上訴於
臺灣高等法院。
                                      書記官  劉憲維
中      華      民      國    九十二     年      三     月     十三     日
附論罪科刑依據之法條
九十一年一月三十日修正前中華民國刑法第三百二十八條
（強盜罪）
意圖為自己或第三人不法之所有，以強暴、脅迫、藥劑、催眠術或他法，使不能抗拒
，而取他人之物或使其交付者，為強盜罪，處三年以上十年以下有期徒刑。
中華民國刑法第三百二十九條
 (準強盜罪)
竊盜或搶奪，因防護贓物、脫免逮捕或湮滅罪證，而當場施以強暴脅迫者，以強盜論
。


司法院資訊處製作；財團法人民間司法改革基金會備份。
